【裁判字號】    97,消債更,178
【裁判日期】    970625
【裁判案由】    更生事件
【裁判全文】
臺灣臺中地方法院民事裁定           97年度消債更字第178號
聲  請  人  甲○○
即 債務 人
上列當事人聲請消費者債務清理事件，本院裁定如下：
    主  文
聲請人即債務人甲○○自中華民國97年6月25日上午10時起開始
更生程序。
    理  由
一、按債務人不能清償債務或有不能清償之虞，且無擔保或無優
    先權之債務總額未逾新臺幣（以下同）1,200萬元者，於法
    院裁定開始清算程序或宣告破產前，得向法院聲請更生，消
    費者債務清理條例第3條、第42條第1項定有明文。
二、本件聲請人聲請意旨略以：聲請人之財產及收入不足以清償
    債務，前曾依照中華民國銀行公會會員辦理消費金融案件無
    擔保債務協商機制與金融機構成立協商，協商條件為月付新
    台幣27,856元，惟因聲請人所經營之飲料店生意一落千丈終
    至頂讓，另配偶罹患糖尿病而無固定收入，現雖於烤肉店任
    職，惟月薪亦僅20,000元，縱聲請人全家不吃不喝，每月剩
    餘之薪資亦不足維持最低基本生活，故聲請人無力繼續履行
    原協商條件，顯係因非可歸責於己之事由致履行有重大困難
    ，爰請求准予裁定開始更生生活。
三、查聲請人現住於台中縣新社鄉，台中縣為其久住之住所地一
    節，有戶籍謄本在卷可稽，堪認本院有管轄權。
四、復查聲請人雖係從事小規模營業活動之人，惟每月營業額約
    為22,500元，未逾本法第2條第2項所定之限制，又所積欠債
    務未逾1,200萬元，亦有財產收入狀況說明書、財政部各類
    所得資料清單、財團法人金融聯合徵信中心當事人綜合信用
    報告、財政部臺灣省中區國稅局東勢稽徵所營業額查覆函及
    本件債權人清冊暨債權總金額表等在卷可考，且經本院訊問
    調查屬實。
五、末查聲請人即債務人固曾依中華民國銀行公會會員辦理消費
    金融案件無擔保債務協商機制成立協商，惟聲請人主張協商
    條件為月付27,856元，惟因聲請人所經營之飲料店生意一落
    千丈而頂讓，另配偶因罹患糖尿病而無固定收入，現雖於烤
    肉店任職，惟月薪亦僅有20,000元，致其履行協議顯有重大
    困難等情，亦有財團法人金融聯合徵信中心當事人綜合信用
    報告、還款計劃書、診斷證明書、醫療費用收據、戶籍謄本
    等在卷可稽，亦堪認真實。
六、本件聲請人即債務人又查無經法院裁定開始清算或宣告破產
    之情事，從而聲請人請求依消費者債務清理條例裁定准予更
    生，揆諸前引規定，核無不合，應予准許。
中    華    民    國    97    年    6     月    25    日
                  民事庭法 官  張良華
上為正本係照原本作成
本件不得抗告
本裁定已於97年6月25日上午10時公告。
中    華    民    國    97    年    6     月    25    日
                       書記官  曾慶端


司法院資訊處製作；財團法人民間司法改革基金會備份。
